【裁判字號】    94,訴,1295
【裁判日期】    951030
【裁判案由】    損害賠償
【裁判全文】
臺灣桃園地方法院民事判決              94年度訴字第1295號
原      告  頡儷屋國際設計工程有限公司
法定代理人  乙○○○
訴訟代理人  林明康律師
複  代理人  鍾明達律師
被      告  麗的廣告有限公司
法定代理人  甲○○
訴訟代理人  羅美棋律師
上列當事人間損害賠償事件，於民國95年10月16日言詞辯論終結
，本院判決如下：
    主      文
被告應給付原告新臺幣伍拾捌萬元，及自民國九十四年十月二十
七日起至清償日止，按週年利率百分之五計算之利息。
原告其餘之訴駁回。
訴訟費用由被告負擔十分之六，餘由原告負擔。
本判決第一項於原告以新臺幣貳拾萬元供擔保後，得為假執行；
但被告如以新臺幣伍拾捌萬元預供擔保，得免為假執行。
原告其餘假執行聲請駁回。
    事實及理由
甲、原告主張：(一)被告於民國94年1 月12日與原告簽訂委託裝潢
    施工合約書（下稱系爭合約書），約定原告承攬「戀戀新薇
    閣A1-A10」之裝潢施工，依合約書第4 條付款方式之約定「
    每間套房全部工程完工後，乙方（原告）需通知甲方（被告
    ）驗收，經甲方驗收合格後甲方需於3 日內付清全額款項，
    並開立7 天票款。」(二)豈料，原告完成前揭工程之A3之9 樓
    、A3之10樓、A7之9 樓、A7之11樓、A8之9 樓、A8之11樓（
    下稱系爭6 戶房屋）之全部施工，並經被告驗收後，就該部
    分工程之工程款合計新臺幣（下同）982,000 元，經原告屢
    催，被告仍拒不付款，並故意拒收原告所寄之存證信函。(三)
    被告固主張系爭6 戶房屋之買受人分別要求簡單裝潢而不必
    按照樣品屋實施，因此工程總價另約定共計58萬元等語；惟
    被告所提出之確認書，其簽訂之日期為94年1 月21日，而查
    A3之9 樓、A8之9 樓之施作完工驗收日期分別為94年4 月19
    日、94年4 月25日，其他未記載日期者亦應在94年1 月21日
    之後，因此原告在尚未施作完工之前，實無從由被告所謂的
    原告設計師預為確認。況被告所稱之設計師己○○與原告無
    關，該員亦非原告之員工楊悸喧，更無權代理原告。(四)按系
    爭合約書第6 條約定，前揭工程是按照樣品屋規格施作。被
    告原以系爭6 戶房屋未經驗收為抗辯，嗣另辯稱工程內容及
    報酬已經修改云云，其陳述前後不一，顯然不實。原告爰依
    系爭合約第4 條及民法第505 條第2 項之承攬報酬給付請求
    權提起本訴，請求被告給付等語，並聲明：被告應給付原告
    982,000 元及自起訴狀繕本送達之翌日起至清償日止，按週
    年利率百分之五計算之利息；原告願供擔保，請准宣告假執
    行。
乙、被告則以：兩造之負責人於94年1 月12日之前互不認識，當
    日經由原告之設計師即訴外人己○○引見，在桃園縣桃園市
    ○○路富貴庭園餐廳介紹認識，並簽下系爭合約書，約明按
    「樣品屋施作室內裝潢」，且原告之負責人方知系爭6 戶房
    屋之買受人丙○○、王健澄、丁○○、戊○○，分別為被告
    之副理及被告之負責人之大哥等特殊親誼關係，且都要求簡
    單裝潢，不必按照樣品屋實作，因此另約定裝潢內容及報酬
    ，且另簽訂確認書，約定A7之9 樓、A8之9 樓、A7之11樓、
    A8之11樓、A3之9 樓、A3之10樓之工程報酬分別為7 萬元、
    6 萬元、7 萬元、6 萬元、16萬元、16萬元，共計58萬元。
    被告同意按上開實作報酬付款，但為原告所拒。惟系爭6 戶
    房屋裝潢內容及報酬既已經修正，則原告仍依系爭合約約定
    請求被告給付，即無理由等語作為抗辯，並聲明：駁回原告
    之訴；如受不利之判決，願提供擔保，請准宣告免為假執行
    。
丙、得心證之理由：
  一、原告主張兩造於94年1 月12日簽訂系爭合約書，且被告委
      託原告施作之系爭6 戶房屋之裝潢工程已經完工並經驗收
      在案等情，為被告所不爭執，堪信為真實。
  二、本件兩造之爭執在於系爭6 戶房屋之室內裝潢工程內容是
      否已經修改？如有，其修改後，被告應給付之工程報酬為
      何？經查：
    (一)依系爭合約書第3 條、第6 條約定，「戀戀新薇閣A1-A10
      」裝潢工程，其A3棟、A7棟及A8棟裝潢施工之工程金額（
      報酬）分別為19.5萬元、13萬元及14.3萬元；工程以現場
      樣品屋規格為主，若有增加及修改將視為工程追加，經向
      業主（即被告）報價同意後始可施作（見本院卷第4 頁）
      。準上約定，系爭6 戶房屋之室內裝潢工程之內容及其報
      酬即非不得經兩造同意而修改。
    (二)本件系爭A3之9 樓房屋之買受人即證人證人王健澄於本院
      95年6 月20日言詞辯論期日到庭證稱略以：當時我看了好
      幾戶樣品屋，我不喜歡樣品屋用的顏色，而且也太豪華了
      ，我才和設計師談如何裝潢及價格，價額是1 坪1 萬元，
      共16萬元。卷附照片（即本院卷第111 頁）所示女子就是
      設計師。驗收時，我有到現場裝潢的內容跟我要求施作的
      相同，但是與樣品屋不同，與卷附廣告（即本院卷第81頁
      ）上A3的裝潢完全不同等語（見本院卷第122 頁至第124
      頁）；系爭A3之10房屋之買受人即證人丁○○於本院審理
      時到庭證稱略以：我買的房子的裝潢，是我女朋友幫我設
      計的，是交給一位楊設計師做的，就是卷附照片（即本院
      卷第111 頁）所示女子，我們曾經到現場看過樣品屋，樣
      品屋的裝潢跟卷附廣告照片相同，我買的房子的裝潢跟樣
      品屋有些不同，當時是我女朋友接洽的，1 坪裝潢費用1
      萬元，共16萬元等語（見本院卷第141 頁至第142 頁）；
      系爭A7之11房屋及A8之11房屋之買受人即證人戊○○於本
      院審理時到庭證稱略以：我所買房屋內部裝潢是原告做的
      ，是與原告的設計師洽談的，就是卷附照片所示女子，當
      時由我提出要求，設計師畫出設計圖，我要求的與樣品屋
      的裝潢不同，我用的裝潢都是組合式的，裝潢完工的價格
      一間6 萬元，另一間是7 萬元，驗收時，我曾到現場，所
      作的裝潢，與我的要求差不多，但與廣告上所示的樣品屋
      不同等語（見本院卷第157 頁至第158 頁）；另系爭A7之
      9 樓及A8之9 樓之買受人丙○○亦到院證稱略以：有關於
      裝潢部分之貸款，銀行是按照實品屋所示裝潢內容的價格
      撥款，但我所買房屋是經過與原告的楊設計師議定價格的
      ，A7棟部分為6 萬元、A8棟部分為7 萬元等語（見本院卷
      第67頁）。又本院卷第111 頁照片所示女子為原告之設計
      師楊悸暄乙節，亦經原告之負責人自認在案（見本院卷第
      142 頁）。綜上足認，系爭6 戶房屋之買受人就其所購買
      之房屋之內部裝潢工程，均曾與原告之設計師另行洽談裝
      潢之內容並議定其價格（報酬），並約定A7之9 樓、A8之
      9 樓、A7之11樓、A8之11樓、A3之9 樓、A3 之10 樓之工
      程報酬分別為7 萬元、6 萬元、7 萬元、6 萬元、16萬元
      、16萬元，且原告所施作之工程內容與各該買受人要求者
      相同，與樣品屋所示不同。是原告主張其已按樣品屋規格
      施作完成並經驗收云云，即非可採。
    (三)原告雖主張未授權楊悸暄與系爭6 戶房屋之買受人洽談其
      室內裝潢工程內容與價金，且系爭6 戶之室內裝潢工程係
      其外聘師傅施作云云。惟系爭合約雖約定工程以現場樣品
      屋規格為主，但仍保留增減工程之可能，是實際施作者雖
      係外聘師傅，但工程內容仍須依原告或其授權之人之指示
      為之。又證人庚○○本院審理時到庭證稱略以；系爭裝潢
      工程驗收時，由我、裝潢公司（即原告）之代表及房屋購
      買人一同驗收等語（見本院卷第59 頁） 。是應認原告於
      系爭裝潢工程施作前，指示其施作內容之人，且於工程完
      工，將點交於房屋買受人前，自應先確認所施作者是否符
      合約定之內容。而系爭6 戶房屋之室內裝潢內容，均係由
      各該房屋買受人與原告之設計師楊悸暄洽談定案，且原告
      所施作之工程內容與各該買受人要求者相同，而與樣品屋
      之規格不同，已經認定如前。是原告若未授權其設計師楊
      悸暄與系爭6 戶房屋之買受人洽談其室內裝潢之內容及報
      酬，則原告所外聘之師傅何以敢依照系爭合約書記載即現
      場樣品屋規格以外之內容施作，又何以驗收時，原告之代
      表未發現驗收之內容與樣品屋規格不同，而仍提出給付。
      準此，足認原告確曾授權楊悸暄與系爭6 戶房屋之買受人
      洽談各該房屋室內裝潢內容及報酬，是則楊悸暄代理原告
      所為系爭6 戶房屋裝潢內容與價金之約定行為，對於原告
      自發生效力。從而被告主張兩造已經另行約定系爭A7之9
      樓、A8之9 樓、A7之11樓、A8之11樓、A3之9樓 、A3之10
      樓之工程報酬分別為7 萬元、6 萬元、7 萬元、6 萬元、
      16萬元、16萬元等情，應為可採。
  三、綜上，原告依承攬之法律關係請求被告給付58萬元，及自
      起訴狀繕本送達之翌日即94年10月27日起至清償日止，按
      週年利率百分之五計算之利息為由理由，應予准許；逾此
      範圍之請求，於法無據，應予駁回。
  四、本件事證已臻明確，兩造其餘主張及舉證，於本件判決結
      果，不生影響，爰不一一論駁，併此敘明。
  五、兩造均陳明願供擔保，請准宣告假執行或免為假執行。於
      原告勝訴部分，經核均無不合，爰各酌定如主文所示之擔
      保金額准許之。至原告敗訴部分，其假執行之聲請，已失
      所附麗，應併予駁回之。
丁、訴訟費用負擔：依據民事訴訟法第79條。
中    華    民    國    95    年    10    月    30    日
                  民事第三庭  法  官  林望民
以上正本係照原本作成
如對本判決上訴，須於判決送達後20日內向本院提出上訴狀
中    華    民    國    95    年    10    月    30    日
                              書記官  曾建中


司法院資訊處製作；財團法人民間司法改革基金會備份。
